apertium-is-sv.sv.dix
<pardef n="glass__n" c="autoconcord:ut,sgpl"> <!-- Common; ~ / ~en / ~ar / ~arna; invariant in singular indefinite genitive -->
  <e>       <p><l></l>          <r><s n="n"/><s n="ut"/><s n="sg"/><s n="ind"/><s n="nom"/></r></p></e>
  <e>       <p><l></l>          <r><s n="n"/><s n="ut"/><s n="sg"/><s n="ind"/><s n="gen"/></r></p></e>
  <e>       <p><l>en</l>        <r><s n="n"/><s n="ut"/><s n="sg"/><s n="def"/></r></p><par n="S__case"/></e>
  <e>       <p><l>ar</l>        <r><s n="n"/><s n="ut"/><s n="pl"/><s n="ind"/></r></p><par n="S__case"/></e>
  <e>       <p><l>arna</l>      <r><s n="n"/><s n="ut"/><s n="pl"/><s n="def"/></r></p><par n="S__case"/></e>
</pardef>

<pardef n="bal__n" c="autoconcord:ut,sgpl"> <!-- Common; ~ / ~en / ~er / ~erna -->
  <e>       <p><l></l>          <r><s n="n"/><s n="ut"/><s n="sg"/><s n="ind"/></r></p><par n="S__case"/></e>
  <e>       <p><l>en</l>        <r><s n="n"/><s n="ut"/><s n="sg"/><s n="def"/></r></p><par n="S__case"/></e>
  <e>       <p><l>er</l>        <r><s n="n"/><s n="ut"/><s n="pl"/><s n="ind"/></r></p><par n="S__case"/></e>
  <e>       <p><l>erna</l>      <r><s n="n"/><s n="ut"/><s n="pl"/><s n="def"/></r></p><par n="S__case"/></e>
</pardef>

<pardef n="adress__n" c="autoconcord:ut,sgpl"> <!-- Common; ~ / ~en / ~er / ~erna; invariant in singular indefinite genitive -->
  <e>       <p><l></l>          <r><s n="n"/><s n="ut"/><s n="sg"/><s n="ind"/><s n="gen"/></r></p></e>
  <e>       <p><l></l>          <r><s n="n"/><s n="ut"/><s n="sg"/><s n="ind"/><s n="nom"/></r></p></e>
  <e>       <p><l>er</l>        <r><s n="n"/><s n="ut"/><s n="pl"/><s n="ind"/></r></p><par n="S__case"/></e>
  <e>       <p><l>en</l>        <r><s n="n"/><s n="ut"/><s n="sg"/><s n="def"/></r></p><par n="S__case"/></e>
  <e>       <p><l>erna</l>      <r><s n="n"/><s n="ut"/><s n="pl"/><s n="def"/></r></p><par n="S__case"/></e>
</pardef>

<pardef n="accent__n" c="autoconcord:ut,sgpl"> <!-- Common; ~ / ~en / ~er / ~erna -->
  <e>       <p><l></l>          <r><s n="n"/><s n="ut"/><s n="sg"/><s n="ind"/></r></p><par n="S__case"/></e>
  <e>       <p><l>en</l>        <r><s n="n"/><s n="ut"/><s n="sg"/><s n="def"/></r></p><par n="S__case"/></e>
  <e>       <p><l>er</l>        <r><s n="n"/><s n="ut"/><s n="pl"/><s n="ind"/></r></p><par n="S__case"/></e>
  <e>       <p><l>erna</l>      <r><s n="n"/><s n="ut"/><s n="pl"/><s n="def"/></r></p><par n="S__case"/></e>
</pardef>

<pardef n="geometri__n" c="autoconcord:ut,sgpl"> <!-- Common; ~ / ~n / ~er / ~erna -->
  <e>       <p><l></l>          <r><s n="n"/><s n="ut"/><s n="sg"/><s n="ind"/></r></p><par n="S__case"/></e>
  <e>       <p><l>n</l>         <r><s n="n"/><s n="ut"/><s n="sg"/><s n="def"/></r></p><par n="S__case"/></e>
  <e>       <p><l>er</l>        <r><s n="n"/><s n="ut"/><s n="pl"/><s n="ind"/></r></p><par n="S__case"/></e>
  <e>       <p><l>erna</l>      <r><s n="n"/><s n="ut"/><s n="pl"/><s n="def"/></r></p><par n="S__case"/></e>
</pardef>

<pardef n="akademi__n" c="autoconcord:ut,sgpl"> <!-- Common; ~ / ~en | (~n) / ~er / ~erna -->
  <e>       <p><l></l>          <r><s n="n"/><s n="ut"/><s n="sg"/><s n="ind"/></r></p><par n="S__case"/></e>
  <e>       <p><l>en</l>        <r><s n="n"/><s n="ut"/><s n="sg"/><s n="def"/></r></p><par n="S__case"/></e>
  <e r="LR"><p><l>n</l>         <r><s n="n"/><s n="ut"/><s n="sg"/><s n="def"/></r></p><par n="S__case"/></e>
  <e>       <p><l>er</l>        <r><s n="n"/><s n="ut"/><s n="pl"/><s n="ind"/></r></p><par n="S__case"/></e>
  <e>       <p><l>erna</l>      <r><s n="n"/><s n="ut"/><s n="pl"/><s n="def"/></r></p><par n="S__case"/></e>
</pardef>


<pardef n="frug/a__n" c="autoconcord:ut,sgpl"> <!-- Common; ~a / ~an / ~or / ~orna -->
  <e>       <p><l>a</l>         <r>a<s n="n"/><s n="ut"/><s n="sg"/><s n="ind"/></r></p><par n="S__case"/></e>
  <e>       <p><l>an</l>        <r>a<s n="n"/><s n="ut"/><s n="sg"/><s n="def"/></r></p><par n="S__case"/></e>
  <e>       <p><l>or</l>        <r>a<s n="n"/><s n="ut"/><s n="pl"/><s n="ind"/></r></p><par n="S__case"/></e>
  <e>       <p><l>orna</l>      <r>a<s n="n"/><s n="ut"/><s n="pl"/><s n="def"/></r></p><par n="S__case"/></e>
</pardef>

<pardef n="afghansk/a__n" c="autoconcord:ut,sgpl"> <!-- Common; ~a / ~an / # / #; Uncountable --> <!-- To reflect usage in da.dix -->
  <e>       <p><l>a</l>         <r>a<s n="n"/><s n="ut"/><s n="sg"/><s n="ind"/></r></p><par n="S__case"/></e>
  <e>       <p><l>an</l>        <r>a<s n="n"/><s n="ut"/><s n="sg"/><s n="def"/></r></p><par n="S__case"/></e>
</pardef>



<pardef n="stam__n" c="autoconcord:ut,sgpl"> <!-- Common; ~ / ~men / ~mar / ~marna -->
  <e>       <p><l></l>          <r><s n="n"/><s n="ut"/><s n="sg"/><s n="ind"/></r></p><par n="S__case"/></e>
  <e>       <p><l>men</l>       <r><s n="n"/><s n="ut"/><s n="sg"/><s n="def"/></r></p><par n="S__case"/></e>
  <e>       <p><l>mar</l>       <r><s n="n"/><s n="ut"/><s n="pl"/><s n="ind"/></r></p><par n="S__case"/></e>
  <e>       <p><l>marna</l>     <r><s n="n"/><s n="ut"/><s n="pl"/><s n="def"/></r></p><par n="S__case"/></e>
</pardef>

<pardef n="mun__n" c="autoconcord:ut,sgpl"> <!-- Common; ~ / ~nen / ~nar / ~narna -->
  <e>       <p><l></l>          <r><s n="n"/><s n="ut"/><s n="sg"/><s n="ind"/></r></p><par n="S__case"/></e>
  <e>       <p><l>nen</l>       <r><s n="n"/><s n="ut"/><s n="sg"/><s n="def"/></r></p><par n="S__case"/></e>
  <e>       <p><l>nar</l>       <r><s n="n"/><s n="ut"/><s n="pl"/><s n="ind"/></r></p><par n="S__case"/></e>
  <e>       <p><l>narna</l>     <r><s n="n"/><s n="ut"/><s n="pl"/><s n="def"/></r></p><par n="S__case"/></e>
</pardef>

<pardef n="order__n" c="autoconcord:ut,sp"> <!-- Common; ~ / ~n / ~ / ~na; invariant in singular/plural indefinite -->
  <e>       <p><l></l>          <r><s n="n"/><s n="ut"/><s n="sp"/><s n="ind"/></r></p><par n="S__case"/></e>
  <e>       <p><l>n</l>         <r><s n="n"/><s n="ut"/><s n="sg"/><s n="def"/></r></p><par n="S__case"/></e>
  <e>       <p><l>na</l>        <r><s n="n"/><s n="ut"/><s n="pl"/><s n="def"/></r></p><par n="S__case"/></e>
</pardef>

<pardef n="ros__n" c="autoconcord:ut,sgpl"> <!-- Common; ~ / ~en / ~or / ~orna; singular indefinite invariant -->
  <e>       <p><l></l>          <r><s n="n"/><s n="ut"/><s n="sg"/><s n="ind"/><s n="nom"/></r></p></e>
  <e>       <p><l></l>          <r><s n="n"/><s n="ut"/><s n="sg"/><s n="ind"/><s n="gen"/></r></p></e>
  <e>       <p><l>en</l>        <r><s n="n"/><s n="ut"/><s n="sg"/><s n="def"/></r></p><par n="S__case"/></e>
  <e>       <p><l>or</l>        <r><s n="n"/><s n="ut"/><s n="pl"/><s n="ind"/></r></p><par n="S__case"/></e>
  <e>       <p><l>orna</l>      <r><s n="n"/><s n="ut"/><s n="pl"/><s n="def"/></r></p><par n="S__case"/></e>
</pardef>

<pardef n="aktie__n" c="autoconcord:ut,sgpl"> <!-- Common; ~ / ~n / ~r / ~rna -->
  <e>       <p><l></l>          <r><s n="n"/><s n="ut"/><s n="sg"/><s n="ind"/></r></p><par n="S__case"/></e>
  <e>       <p><l>n</l>         <r><s n="n"/><s n="ut"/><s n="sg"/><s n="def"/></r></p><par n="S__case"/></e>
  <e>       <p><l>r</l>         <r><s n="n"/><s n="ut"/><s n="pl"/><s n="ind"/></r></p><par n="S__case"/></e>
  <e>       <p><l>rna</l>       <r><s n="n"/><s n="ut"/><s n="pl"/><s n="def"/></r></p><par n="S__case"/></e>
</pardef>

<pardef n="koppar__n" c="autoconcord:ut,sgpl"> <!-- Common; ~ / ~en / # / #; uncountable -->
  <e>       <p><l></l>          <r><s n="n"/><s n="ut"/><s n="sg"/><s n="ind"/></r></p><par n="S__case"/></e>
  <e>       <p><l>en</l>        <r><s n="n"/><s n="ut"/><s n="sg"/><s n="def"/></r></p><par n="S__case"/></e>
</pardef>

<e lm="dröm"><i>dröm</i><par n="stam__n"/></e>
<e lm="fängelse"><i>fängelse</i><par n="aktie__n"/></e>
<e lm="passageraruppgift"><i>passageraruppgift</i><par n="accent__n"/></e>
<e lm="finska"><i>finsk</i><par n="afghansk/a__n"/></e>
<e lm="familjemedlem"><i>familjemedlem</i><par n="stam__n"/></e>
<e lm="proportion"><i>proportion</i><par n="accent__n"/></e>
<e lm="författare"><i>författare</i><par n="order__n"/></e>
<e lm="invandringspolitik"><i>invandringspolitik</i><par n="koppar__n"/></e>
<e lm="balans"><i>balans</i><par n="adress__n"/></e>
<e lm="teori"><i>teori</i><par n="geometri__n"/></e>
<e lm="kvinna"><i>kvinn</i><par n="frug/a__n"/></e>
<e lm="kinesiska"><i>kinesisk</i><par n="afghansk/a__n"/></e>
<e lm="utfästelse"><i>utfästelse</i><par n="aktie__n"/></e>
<e lm="liter"><i>liter</i><par n="order__n"/></e>
<e lm="medlem"><i>medlem</i><par n="stam__n"/></e>
<e lm="order"><i>order</i><par n="order__n"/></e>
<e lm="serie"><i>serie</i><par n="aktie__n"/></e>
<e lm="federalist"><i>federalist</i><par n="accent__n"/></e>
<e lm="transportpolitik"><i>transportpolitik</i><par n="koppar__n"/></e>
<e lm="förpliktelse"><i>förpliktelse</i><par n="aktie__n"/></e>
<e lm="slovakiska"><i>slovakisk</i><par n="afghansk/a__n"/></e>
<e lm="kansli"><i>kansli</i><par n="geometri__n"/></e>
<e lm="existens"><i>existens</i><par n="adress__n"/></e>
<e lm="ränta"><i>ränt</i><par n="frug/a__n"/></e>
<e lm="maskin"><i>maskin</i><par n="accent__n"/></e>
<e lm="irländska"><i>irländsk</i><par n="afghansk/a__n"/></e>
<e lm="osäkerhet"><i>osäkerhet</i><par n="koppar__n"/></e>
<e lm="chans">           <i>chans</i><par n="adress__n"/></e>
 <e lm="pjäs">            <i>pjäs</i><par n="adress__n"/></e>
<e lm="analys">          <i>analys</i><par n="adress__n"/></e>
<e lm="kungörelse">      <i>kungörelse</i><par n="aktie__n"/></e>
<e lm="psykologi">       <i>psykologi</i><par n="geometri__n"/></e>
<e lm="traktor">         <i>traktor</i><par n="geometri__n"/></e>
<e lm="sjuksköterska">   <i>sjukskötersk</i><par n="frug/a__n"/></e>
<e lm="spanska">         <i>spansk</i><par n="afghansk/a__n"/></e>
<e lm="amerikanska">     <i>amerikansk</i><par n="afghansk/a__n"/></e>
<e lm="irländska">       <i>irländsk</i><par n="afghansk/a__n"/></e>
<e lm="ficka">           <i>fick</i><par n="frug/a__n"/></e>
<e lm="parodi">          <i>parodi</i><par n="akademi__n"/></e>
<e lm="akademi">         <i>akademi</i><par n="akademi__n"/></e>
<e lm="atlas">           <i>atlas</i><par n="adress__n"/></e>
<e lm="euro">            <i>euro</i><par n="order__n"/></e>
<e lm="centimeter">      <i>centimeter</i><par n="order__n"/></e>
<e lm="millimeter">      <i>millimeter</i><par n="order__n"/></e>
<e lm="musiker">         <i>musiker</i><par n="order__n"/></e>
<e lm="dricka">          <i>drick</i><par n="frug/a__n"/></e>
<e lm="halva">           <i>halv</i><par n="frug/a__n"/></e>
<e lm="skida">           <i>skid</i><par n="frug/a__n"/></e>
<e lm="bal">             <i>bal</i><par n="bal__n"/></e>
<e lm="bank">            <i>bank</i><par n="bal__n"/></e>
<e lm="glass">           <i>glass</i><par n="glass__n"/></e>
<e lm="honung">          <i>honung</i><par n="koppar__n"/></e>
<e lm="industri">        <i>industri</i><par n="geometri__n"/></e>
<e lm="journal">         <i>journal</i><par n="accent__n"/></e>
<e lm="lins">            <i>lins</i><par n="adress__n"/></e>
<e lm="mun">             <i>mun</i><par n="mun__n"/></e>
<e lm="ros">             <i>ros</i><par n="ros__n"/></e>
<e lm="sold">            <i>sold</i><par n="koppar__n"/></e>
<e lm="stam">            <i>stam</i><par n="stam__n"/></e>
<e lm="medlem">          <i>medlem</i><par n="stam__n"/></e>
<e lm="broms">           <i>broms</i><par n="glass__n"/></e>
<e lm="hals">            <i>hals</i><par n="glass__n"/></e>
<e lm="is">              <i>is</i><par n="glass__n"/></e>
<e lm="potatis">         <i>potatis</i><par n="glass__n"/></e>
<e lm="spis">            <i>spis</i><par n="glass__n"/></e>
<e lm="sax">             <i>sax</i><par n="glass__n"/></e>
<e lm="teknik">          <i>teknik</i><par n="accent__n"/></e>
<e lm="anatomi">         <i>anatomi</i><par n="geometri__n"/></e>
<e lm="transistor">      <i>transistor</i><par n="geometri__n"/></e>
<e lm="bekännelse">      <i>bekännelse</i><par n="aktie__n"/></e>
<e lm="rök">             <i>rök</i><par n="koppar__n"/></e>
<e lm="producent">       <i>producent</i><par n="accent__n"/></e>
